---
title: "Análisis exploratorio de datos"
author: "Luis Espinoza"
date: "3/11/2021"
output: pdf_document
---

```{r setup, include=FALSE}
knitr::opts_chunk$set(echo = FALSE)

#install.packages("readxl")
#install.packages("dplyr")
#install.packages("ggplot2")
#install.packages("knitr")

library(readxl)
library(dplyr)
library(ggplot2)
library(knitr)

```
# Grafico histograma de sobrevivencia
```{r}
sargo<-read_excel("Sobrevivencia.xlsx",sheet=1)
```




```{r}
ggplot(sargo, aes(x=Sobrevivencia))+
geom_histogram(bins=10)  



```

```{r}
Tabla<-table(sargo$Tiempo)
Tabla%>%knitr::kable(caption = "numero de datos")

Tabla1<-table(sargo$Densidad)
Tabla1%>%knitr::kable(caption = "numero de datos")
```
Los datos de densidad y tiempo si estan balanceados

# Grafico boxplot del tiempo y densidad

```{r}
ggplot(sargo, aes(y=Sobrevivencia, x=Tiempo, fill=Tiempo))+
  geom_boxplot()
  
ggplot(sargo, aes(y=Sobrevivencia, x=Densidad,fill=Densidad))+
  geom_boxplot()
    
  
```
De acuerdo al grafico que precede, no hay diferencia en lo que relaciona a la sobrevivencia con la densidad

De acuerdo al grafico que relaciona la sobrevivencia con el tiempo, se puede mencionar que hay diferencias entre las 10 y 12 horas versus lo que corresponde a las 8 horas.

# Datos atipicos

Segun la grafica boxplot de tiempo se observa un dato atipico que corresponde al tratamiento de las 8 horas

Segun la grafica boxplot de densidad se observa un dato atipico que corresponde al tratamiento de la densidad de 6 peces

# estadistica descriptiva
```{r}
summary(sargo)

str(sargo)
head(sargo)
tail(sargo)

Tabla2<-head(sargo)
Tabla2%>%knitr::kable(caption = "datos iniciales de la tabla")

Tabla3<-tail(sargo)
Tabla3%>%knitr::kable(caption = "datos finales de la tabla")

Tabla4<-sargo%>%
  filter(Tiempo=="12_h")%>%
  summarize(mean(Sobrevivencia),sd(Sobrevivencia))
Tabla4%>%knitr::kable(caption = "promedio y desviacion standar")
```


